臺灣板橋地方法院刑事判決　　　　　　　 94年度訴字第595號
公　訴　人　臺灣板橋地方法院檢察署檢察官
被　　　告　甲○○
上列被告因違反毒品危害防制條例案件，經檢察官提起公訴（九
十四年度毒偵字第四四四號），及移送併辦（九十四年度核退偵
字第二０三六號），本院裁定改用簡式審判程序，判決如下：
    主  文
甲○○連續施用第一級毒品，累犯，處有期徒刑玖月。扣案之第
一級毒品海洛因參包（驗餘淨重參點肆陸公克），沒收銷燬之；
注射針筒參支，沒收。
    事  實
一、甲○○前於民國八十二年間因違反肅清煙毒條例案件，經臺
    灣高等法院於八十三年一月二十五日，以八十二年度訴字第
    二八七五號刑事判決判處有期徒刑三年四月確定，於八十九
    年四月一日假釋出獄，甫於九十年五月六日假釋期滿，其未
    執行之刑，以已執行論。其於九十三年間因施用毒品案件，
    經臺灣臺北地方法院裁定送觀察、勒戒後，認有繼續施用毒
    品之傾向，改送強制戒治，於九十二年十二月二十日執行完
    畢，並經臺灣臺北地方法院檢察署檢察官於九十三年二月十
    九日，以九十三年度戒毒偵字第二五號為不起訴處分確定。
    詎其仍不思悔改，於強制戒治執行完畢後五年內，另基於施
    用第一級毒品之概括犯意，自九十三年十月某日起，至九十
    四年一月十三日止，在臺北縣中和市○○路八九巷七之一號
    十二樓住處，以針筒注射海洛因之方式，連續施用第一級毒
    品海洛因多次。嗣於九十四年一月七日九時三十分許，在上
    址住處為警查獲，扣得第一級毒品海洛因一包（驗餘淨重一
    ．二公克），及其所有，供施用第一級毒品海洛因所用之注
    射針筒一支。復於九十四年一月十三日十七時四十分許，在
    臺北縣板橋市○○路二一六巷九九號前為警查獲，扣得第一
    級毒品海洛因二包（驗餘淨重二．二六公克），及其所有，
    供施用第一級毒品海洛因所用之注射針筒二支。
二、案經臺北市政府警察局內湖分局報請臺灣板橋地方法院檢察
    署檢察官偵查起訴暨臺北市政府警察局大安分局報請臺灣板
    橋地方法院檢察署檢察官偵查後移送併辦。
    理  由
一、上揭事實業據被告甲○○於本院審理中坦承不諱（見本院九
    十四年十一月二十二日簡式審判筆錄），並有第一級毒品海
    洛因三包（驗餘淨重三．四六公克），及其所有，供施用第
    一級毒品海洛因所用之注射針筒三支扣案可資佐證（見九十
    四年度核退毒偵字第四四四號偵查卷第二二頁、九十四年度
    核退毒偵字第二0 三六號偵查卷第三六頁）。又被告先後二
    次為警查獲後所採集之尿液經送檢驗結果均呈鴉片類陽性反
    應，此有臺灣尖端先進生技醫藥股份有限公司、臺灣檢驗科
    技股份有限公司濫用藥物尿液檢驗報告二紙在卷可憑（見九
    十四年度核退毒偵字第四四四號偵查卷第三頁、九十四年度
    毒偵字第二七一號偵查卷第二七頁）。而扣案之第一級毒品
    海洛因三包（驗餘淨重三．四六公克），經送鑑定結果，均
    分別檢出確有第一級毒品海洛因成分，此有法務部調查局九
    十四年一月三十一日調科壹字第０六０００九三五九號、九
    十四年三月十六日調科壹字第０六０００九五０四號鑑定通
    知書二紙在卷可稽（見九十四年度核退毒偵字第二０三六號
    偵查卷第六頁、九十四年度毒偵字第二七一號偵查卷第二二
    頁），足徵其自白與事實相符。又被告前於九十三年間因施
    用毒品案件，經臺灣臺北地方法院裁定送觀察、勒戒後，認
    有繼續施用毒品之傾向，改送強制戒治，於九十二年十二月
    二十日執行完畢，並經臺灣臺北地方法院檢察署檢察官於九
    十三年二月十九日，以九十三年度戒毒偵字第二五號為不起
    訴處分確定等情，有臺灣高等法院被告前案紀錄表一份在卷
    可憑。是事證明確，被告於強制戒治執行完畢後五年內再犯
    本件施用第一級毒品之犯行堪以認定，應予依法論處。
二、核被告所為，係犯毒品危害防制條例第十條第一項之施用第
    一級毒品罪。被告持有第一級毒品海洛因，既意在供己施用
    ，其持有之低度行為應為施用之高度行為所吸收，不另論罪
    。被告先後多次施用第一級毒品海洛因之犯行，時間緊接，
    所犯構成要件相同，顯係基於概括犯意反覆為之，為連續犯
    ，應依刑法第五十六條之規定論以一罪，並加重其刑。公訴
    人雖未就被告於九十四年一月八日起，至同年一月十三日止
    之施用第一級毒品之犯行起訴，惟業經檢察官當庭更正，附
    此敘明。末查，被告有如事實欄所載之論罪科刑及執行情形
    ，此有臺灣高等法院被告前案紀錄表一份可查，其於有期徒
    刑執行完畢後，五年內再犯本件有期徒刑以上之罪，為累犯
    ，應依法遞加重其刑。爰審酌被告素行不佳，多次漠視法令
    之禁制，恣意濫用毒品，戕害己身，顯無悔改之意，惟於他
    人尚無明顯重大危害，及其犯後坦承犯行，態度良好等一切
    情狀，量處如主文所示之刑，以資懲儆。
三、扣案之第一級毒品海洛因三包（驗餘淨重三．四六公克），
    屬第一級毒品（其內毒品與其他白粉、外袋無法析離完盡，
    應概認屬查獲之毒品），不問屬何人所有，當依毒品危害防
    制條例第十八條第一項前段規定併予沒收銷燬之。另扣案之
    針筒三支，係被告所有，且係供其施用第一級毒品海洛因所
    用之物，業據被告於警詢及本院審理中供承在卷，惟其僅係
    日常用品臨時替代使用之物，就其性質上或使用上，非專供
    施用毒品之器具，爰應依刑法第三十八條第一項第二款之規
    定宣告沒收。
四、本件經檢察官提起公訴，被告於準備程序中就被訴事實為有
    罪之陳述，經法官告知簡式審判程序之旨，並聽取公訴人、
    被告之意見後，本院合議庭裁定由受命法官獨任進行簡式審
    判程序，併予敘明。
據上論斷，應依刑事訴訟法第二百七十三條之一第一項、第二百
九十九條第一項前段，毒品危害防制條例第十條第一項、第十八
條第一項前段，刑法第十一條前段、第五十六條、第四十七條、
第三十八條第一項第二款，判決如主文。
本案經檢察官朱學瑛到庭執行職務。
中　　華　　民　　國　　94　　年　　12　　月　　7 　　日
                  刑事第十四庭  法  官  曾正耀
以上正本證明與原本無異。
如不服本判決，應於判決送達後10日內，向本院提出上訴狀。
                                書記官  黃靖媛
中　　華　　民　　國　　94　　年　　12　　月　　7 　　日
附論罪科刑依據之法條：
毒品危害防制條例第10條第一項
施用第一級毒品者，處六月以上五年以下有期徒刑。
